# 附注是否一定要披露与金融工具相关的风险内容？

提问人：zhs7403 时间：2019-03-28 00:08:15
附注是否一定要披露与金融工具相关的风险内容？
按照 37 号 61 条我理解必须披露请问对？

回答人：chenyiwei
执行企业会计准则的企业都需在附注中披露与金融工具风险相关的内容。但实务中披露的详简程度差异很大。